---
title: "CMIP5"
author: "Caroline Nobrega"
date: "Thursday, September 2, 2014"
output: html_document
---

Fonte dos dados:
  http://pcmdi9.llnl.gov/esgf-web-fe/


Variáveis:
  tas,air_temperature,K
  ts,surface_temperature,K
  pr,precipitation_flux,kg m-2 s-1
  evspsbl, water_evaporation_flux, kg m-2 s-1

Parametros usados para baixar os dados:
  Project: CMIP5
  Realm: atmos
  Time Frequency: mon
  Experiment: amip, rcp45 e rcp85
  Ensemble: r1i1p1

```{r, echo=FALSE}

rm(list = ls())  

downloadcmip5 <- function (mod, var){ 
setwd ( paste("C:\\IPAM\\Datasets\\CMIP5\\cf_IPCC\\", var, sep="") )
surl<-read.table( paste("C:\\IPAM\\Datasets\\CMIP5\\cf_IPCC\\", mod, ".txt", sep="") ) #rcp45, amip
varnames<-read.table("C:\\IPAM\\Datasets\\CMIP5\\cf_IPCC\\variables.txt", sep=",")

pos<-grep(paste(var,"_", sep=""), surl[,1]) #tas, pr, ts
#pos<-pos[c(1,11,12,13,19,20,21,26,39,41,42,110,111,112)] #pr
#pos<-pos[c(1,3,4,5,6,7,8,9,10,11,12,13,14,19,20,21,22,23,24,26,27,28,29,39,41,42,43,44,45)] #tas

baixados<-list.files(path = paste("C:\\IPAM\\Datasets\\CMIP5\\cf_IPCC\\", var, sep=""), pattern = ".nc")
for (i in 1:length(pos)) {
  url<-surl[pos[i],2]
  poss<-grep(surl[pos[i],1], baixados)
  if (length(poss)==0){
  system(paste('"c:/Program Files (x86)\\Google\\Chrome\\Application/chrome.exe"',url), wait = FALSE)}
  }
}

a<-c("s") # Baixar arquivos? s/n

if (a=="s"){
downloadcmip5(mod="amip",var="ts") ## mod= "rcp45", "amip"; var= "evspsbl","ts", "tas", "pr"
}
```

Para fazer os gráficos de alguns locais predefinidos

```{r, fig.width = 7, fig.height = 4, echo=FALSE}
library("maptools"); library("raster"); library("ggplot2"); library ("dismo"); library("doBy"); library("ggplot2"); library("reshape")
rm(list = ls())

vars<-data.frame(codigo=c("tas","ts","pr"), nome_completo=c("Air Temperature (k)", "Surface Temperature (k)", "Precipitation Flux (kg m-2 s-1)"))

fun_a <- function(x) { summary( lm(x[1:(length(names(x))/2)] ~ x[((length(names(x))/2)+1):length(names(x))]) )$coefficients[1,1] }
fun_b <- function(x) { summary( lm(x[1:(length(names(x))/2)] ~ x[((length(names(x))/2)+1):length(names(x))]) )$coefficients[2,1] }
fun_r2 <- function(x) { summary( lm(x[1:(length(names(x))/2)] ~ x[((length(names(x))/2)+1):length(names(x))]) )$r.squared }

for (h in 1:nrow(vars)) { #!!!arrumar
mod="rcp45"; var= vars$codigo[h]

print(vars$nome_completo[h])

setwd(paste("C:\\IPAM\\CMIP5\\cf_IPCC\\",vars$codigo[h],sep=""))
f.names<-list.files(pattern=".nc")

gcm<-unique(substr(f.names, 9,15))

for(i in 1:length(gcm)){ print(paste(gcm[i]," - RCP45", sep=""))
#rm(amip,rcp45)
  pos<-grep("amip_", list.files(pattern=gcm[i]))
  amip<-rotate(brick(list.files(pattern=gcm[i])[min(pos)], var= as.character(vars$codigo[h])) ) 
    if (length(pos)>1){ 
      for(j in 2:length(pos)){
      a<-rotate(brick(list.files(pattern=gcm[i])[pos[j]], var= as.character(vars$codigo[h])) )    
      amip<-stack(amip,a) } }
  
  pos<-grep("rcp45_", list.files(pattern=gcm[i]))
  rcp45<-rotate(brick(list.files(pattern=gcm[i])[min(pos)], var= as.character(vars$codigo[h])) ) 
    if (length(pos)>1){ 
      for(j in 2:length(pos)){
      a<-rotate(brick(list.files(pattern=gcm[i])[pos[j]], var= as.character(vars$codigo[h])) )    
      rcp45<-stack(rcp45,a) } }
  
  ######################################
  # Gráficos de Pontos predeterminados #
  ######################################
  
  points<- data.frame(long=c(-60.034942, -46.637871, -0.081686, 116.400892),lat=c(-3.05744,-23.578616, 51.519670, 39.918875), local=c("manaus","saopaulo","londres","china") )
                
    r_amip <-extract(amip, points[,c(1,2)])
    r_rcp45 <-extract(rcp45, points[,c(1,2)])
    
    res1<-data.frame(base="amip", names=substr(names(amip), 2,8), yr=as.numeric(substr(names(amip), 2,5)),month=as.numeric(substr(names(amip), 7,8)), manaus=r_amip[1,], saopaulo=r_amip[2,], londres=r_amip[3,], china=r_amip[4,])
    res2<-data.frame(base="rcp45", names=substr(names(rcp45), 2,8), yr=as.numeric(substr(names(rcp45), 2,5)),month=as.numeric(substr(names(rcp45), 7,8)), manaus=r_rcp45[1,], saopaulo=r_rcp45[2,], londres=r_rcp45[3,], china=r_rcp45[4,])
    
  res3<-summaryBy(manaus+saopaulo+londres+china~month, res1, keep.names=T,FUN=mean)
  res1<-res1[res1$yr%in% c((min(res2$yr)-4):(max(res1$yr))),]
  res2<-res2[res2$yr%in% c((min(res2$yr)):(max(res1$yr)+4)),]
  
  res3<- cbind(data.frame(base="mean_amip", names= res1[res1$yr==max(res1$yr),c("names")], yr=res1[res1$yr==max(res1$yr),c("yr")]), res3)
    
  res<-rbind(res1,res2,res3)
  res_m <- melt(res,id=c("base","names","yr","month"))
   
  p<- ggplot(data=res_m, aes(x=names, y=value, group=base, colour=base) ) 
  print(p  + geom_line(size = 1.4) + geom_point(size = 2) + facet_grid(variable~., scales = "free_y")+ theme_bw()  + labs(list(colour=gcm[i], y = as.character(vars$nome_completo[h]), x = "" )) ) 
  

  ##############################################
  # Mapas de ajustes para cada modelo climático#
  ##############################################
  mask <- readShapePoly("C:\\Laboratorio\\Imagens\\base_cartografica\\mundo_santartida.shp")
 
  amip<-amip[[min(grep(min(res2$yr), names(amip))):length(names(amip))]]
  rcp45<-rcp45[[1:max(grep(max(res1$yr),names(rcp45)))]]

  s <- stack(amip, rcp45)

  res_a <- calc(s, fun_a)
  res_b <- calc(s, fun_b)
  res_r2 <- calc(s, fun_r2)
  res_a<-mask(res_a,mask)
  res_b<-mask(res_b,mask)
  res_r2<-mask(res_r2,mask)

 # plot(res_a, main =paste("a (", gcm[i], ")", sep="")) #plot(mask, bg="transparent", add=TRUE);  # plot(res_b, main =paste("b (", gcm[i], ")", sep=""))
  plot(res_r2, main =paste("r2 (", gcm[i], ")", sep=""))
# plot(points$long,points$lat, bg="black", add=TRUE) #ggobi_display_save_picture(path = fig_path(".png"))

 # writeRaster(res_a, paste(gcm[i] ,"a.tif",sep='') , format="GTiff", overwrite=TRUE, NAflag=-9999)
#  writeRaster(res_b, paste(gcm[i] ,"b.tif",sep='') , format="GTiff", overwrite=TRUE, NAflag=-9999)
#  writeRaster(res_r2, paste(gcm[i] ,"r2.tif",sep='') , format="GTiff", overwrite=TRUE, NAflag=-9999)

  ##############################################
  # Seasonal Decomposition of Time Series#
  ##############################################

a<-ts(r_amip[1,], frequency = 12, start = c(as.numeric(substr(names(amip), 2,5))[1], 1))
print(plot(stl(a, "per"),  main = paste(gcm[i]," - AMIP", sep="")))

s<-ifelse(length(r_amip[1,])>length(r_rcp45[1,]),length(r_rcp45[1,]),length(r_amip[1,]))
b<-ts(r_rcp45[1,1:s], frequency = 12, start = c(as.numeric(substr(names(rcp45), 2,5))[1], 1)) #length(r_amip[1,])
print(plot(stl(b, "per"),  main = paste(gcm[i]," - RCP45", sep="")))
  

 

}

}

```

Esses modelos futuros apesar de aparentemente apresentarem diferentes ajustes, são coerentes com relação as predições futuras?





```{r, echo=FALSE}
#Para baixar os arquivos do site precisa criar um login uma senha


```
